unkmas

Обо мне

Интро Привет! Меня зовут Меньшиков Илья, я веб-разработчик.

Последние 6 лет я занимаюсь веб-разработкой на Ruby. Самым крутым проектом, в котором я учавствовал был PULSCEN.RU.

Также я занимался научной работой в области компьютерной лингвистики. Темами моих исследований были: анализ тональности текста и подходы к автоматическому построению тезаурусов.

Цели в жизни Вырасти в топового специалиста.

Хобби Я люблю музыку, программирование, науку и кофе. Играю в настолки и увлекаюсь иллюзиями.

Образование

- 2015— **Аспирант, 09.06.01**, *Институт Фундаментального Образования*, $Ур\Phi У$, Екатеринбург, Россия.
- 2013—2015 **Магистр информационных технологий**, *Институт Фундаментального Образования*, *УрФУ*, Екатеринбург, Россия.
- 2009—2013 **Бакалавр информационных технологий**, Физико Технологический Институт, УрФУ, Екатеринбург, Россия.

Опыт работы

2016— Разработчик, СКБ-Контур.

- Разработка бэкэнда на Ruby;
- о Разработка фронтэнда;
- о Разработка системы кадрового документооборота для компании "Декатлон";
- о Разработка портала банковских гарантий;

2014—2016 Разработчик, Проект под NDA.

- о Ведение бэкэнда на Ruby;
- о Ведение и автоматизация инфраструктуры;
- о Ведение фронтенда;
- о Частично ведение проекта, постановка задач;

- 2011—2014 Разработчик, Отдел веб-разработок, Издательский Дом АБАК-ПРЕСС, Екатеринбург, Россия.
 - о Разработка портала PULSCEN.ru на платформе Ruby on Rails;
 - Развитие системы денормализации на основе PGQ;
 - о Разработка портала DKVARTAL.ru на платформе Ruby on Rails;
 - о Заладывание основ функционального и юнит-тестирования на проекте DKVARTAL.ru;
 - о Создание вики-системы и ряда nlp-алгоритмов на сайте DKVARTAL.ru.;
 - о Создание ряда библиотек на языке ruby (Sitemap, EasyMailChimp, Pochatok)
- 2011-2011 Разработчик, Элитмастер, Екатеринбург, Россия.
 - Разработка СМЅ, основанной на фрэймворке Yii;
 - Разработка корпоративной системы 1litr;
 - о Разработка и поддержка большого числа веб-сайтов

Языки

Русский

Родной

English

Intermediate

Навыки

Языки программирования и средства разработки

Ruby Ruby on Rails, Sinatra JavaScript JQuery

Имел опыт

Go, Java, Python, C#

работы

Базы Данных

RDBMS

PostgreSQL

NoSQL Redis

Прочее

Поиск

Elasticsearch

SCM Git

Социальные сети

GitHub

github.com/unkmas

VK

vk.com/unkmas

Основные достижения

- 2013 Победитель конкурса "Участник молодёжного научно-инновационного конкурса"("У.М.Н.И.К.")
- 2013 Участник конференции "АИСТ 2013".
- 2013 Участник международной конференции "Современные проблемы математики".
- 2012 Победитель конкурса "Стипендия от СКБ Контур".
- 2012 Участник RuSSIR 2012.
- 2009 Призёр научно-исследовательской выставки УГТУ-УПИ.
- 2009 Золотой и серебряный сертификаты ректора УГТУ-УПИ.